```{r}




# Simuliere den Faktor 'Dünger' mit vier verschiedenen Typen
n <- 80 # Gesamtanzahl der Beobachtungen (20 pro Düngerart)
Gruppe <- factor(rep(c("Dünger A", "Dünger B", "Dünger C", "Dünger D"), each = n/4))

# Simuliere die abhängige Variable (Pflanzenwachstum in cm)
# Mittelwerte und Standardabweichungen für jede Gruppe
mittelwerte <- c(30, 35, 25, 40)  # Unterschiedliche Mittelwerte für die Düngerarten
sd <- 5  # Gleiche Standardabweichung für alle Gruppen

# Erzeuge die Beobachtungen basierend auf den Mittelwerten
wachstum <- c(
  rnorm(n/4, mean = mittelwerte[1], sd = sd),
  rnorm(n/4, mean = mittelwerte[2], sd = sd),
  rnorm(n/4, mean = mittelwerte[3], sd = sd),
  rnorm(n/4, mean = mittelwerte[4], sd = sd)
)

# Kombiniere die Daten in einem DataFrame
daten <- data.frame(
  Gruppe = Gruppe,
  Wachstum = wachstum
)

# Zeige die ersten paar Zeilen der Daten an
head(daten)

model = lm(Wachstum ~ Gruppe, data = daten)
ergebnis = anova(model)

df_zaehler = ergebnis$Df[1]
F_value = round(ergebnis$`F value`[1], 3)


f_squared = ((F_value - 1) * df_zaehler) / n 
small_omega_squared = f_squared / (1 + f_squared)

res = round(small_omega_squared * 100)
  
```



Question 
======== 

Gegeben sei folgender Output: 

```{r Output, echo=FALSE}

print(ergebnis)

```
Wie viel Prozent der Gesamtvarianz können durch den Faktor Gruppe auf Populationsebene aufgeklärt werden? Geben Sie das Ergebnis auf ganze Prozent gerundet an. Runden Sie nur das Ergebnis, nicht die Zwischenschritte. 

Hinweis: Die Antwort auf diese Frage können Sie nicht aus dem Output ablesen - sie muss ausgerechnet werden. Gehen Sie hierbei analog zur Vorlesung vor.


Solution
========

Im ersten Schritt müssen Sie $f^2$ ausrechnen: 

$$f^2=\frac{(F_{df_{Zähler}; df_{Nenner}}-1)\cdot df_{Zähler}}{N}$$
$f^2$ = `r f_squared`

Im zweiten Schritt müssen Sie $\omega^2$ ausrechnen. 

$$\omega^2=\frac{f^2}{1+f^2}$$
$$\omega^2$$ = `r small_omega_squared`

Wir können also `r res`% der Gesamtvarianz aufklären. 


Meta-information
================
exname: effectsize
extype: num
exsolution: `r res`
extol: 0.00

