```{r d6_1, include=FALSE}

library(magrittr)
library(kableExtra)


set.seed(1234)
N = 10
df = data.frame(ID = paste0(rep(1:N)),
                Test1 = round(rnorm(N, 112, 18)),
                Test2 = round(rnorm(N, 20, 5))
               )

df2 = df
df = as.data.frame(t(df))
colnames(df) = NULL
#kable(df[,], col.names = NULL)
table = df %>%
  kbl() %>%
  kable_styling()
```


Question 
======== 

Sie haben mit einer Gruppe von Studierenden im Rahmen eines Seminars zwei unterschiedliche Tests durchgeführt. Die Ergebnisse der Tests finden Sie in nachfolgender Tabelle:

```{r d6_2, echo=FALSE}
table
```

Für Test1 können Sie zusätzliche Informationen aus einem Testmanual entnehmen: 

Populationsmittelwert: μ = `r round(mean(df2$Test1)-3.2,2)`
Pupulationsstreuung: σ = `r round(sd(df2$Test1)*1.2,2)`

Für Test2 gibt es leider keine normativen Daten. 

Welche der folgenden Aussagen sind korrekt? 

```{r t-intervall}

x_bar <- mean(df2$Test2)
s <- sd(df2$Test2)

# Konfidenzniveau (z.B. 95%)
confidence_level <- 0.95

# Freiheitsgrade für t-Verteilung (n-1)
df <- N - 1

# Kritischer t-Wert für das gegebene Konfidenzniveau und Freiheitsgrade
t_critical <- abs(qt(p = ((1 - confidence_level) / 2), df))


# Konfidenzintervall mit der t-Statistik berechnen
margin_of_error <- t_critical * (s / sqrt(N))
lower_bound <- x_bar - margin_of_error
upper_bound <- x_bar + margin_of_error

# Ausgabe des Konfidenzintervalls
cat(sprintf("Das %d%% Konfidenzintervall für den Mittelwert ist [%.2f, %.2f]\n", 
            confidence_level * 100, lower_bound, upper_bound))


```




```{r z-intervall}

```



Answerlist
----------

* Ein Ereignis, das immer eintritt.
* Ein Ereignis, das nie eintritt.
* Ein einzelnes Ergebnis eines Zufallsexperiments.
* Ein Ereignis, das immer gleichzeitig mit einem anderen Ereignis auftritt.
* Ein Ereignis, das eine Wahrscheinlichkeit von 0 hat.

Solution
========

Answerlist
----------

* Falsch. Ein Elementarereignis ist nicht immer garantiert, sondern kann eintreten oder auch nicht.
* Falsch. Ein Elementarereignis tritt ein, wenn das zugehörige Ergebnis eines Zufallsexperiments eintritt.
* Richtig. Ein Elementarereignis ist ein einzelnes Ergebnis eines Zufallsexperiments, das nicht weiter in einzelne Ereignisse zerlegt werden kann.
* Falsch. Ein Elementarereignis ist ein einzelnes Ergebnis und tritt nicht notwendigerweise gleichzeitig mit einem anderen Ereignis auf.
* Falsch. Ein Elementarereignis hat eine Wahrscheinlichkeit größer als 0, da es eintreten kann.

Meta-information
================
exname: elementary_event_definition
extype: mchoice 
exsolution: 00100
exshuffle: TRUE
