```{r d6_1, include=FALSE}

library(magrittr)
library(kableExtra)


set.seed(1234)
N = 10
df = data.frame(ID = paste0(rep(1:N)),
                Test1 = round(rnorm(N, 112, 18)),
                Test2 = round(rnorm(N, 20, 5))
               )

df2 = df
df = as.data.frame(t(df))
colnames(df) = NULL
#kable(df[,], col.names = NULL)
table = df %>%
  kbl() %>%
  kable_styling()







```

```{r t-intervall, include=FALSE}
#Test2

x_bar <- mean(df2$Test2)
s <- sd(df2$Test2)

# Konfidenzniveau (z.B. 95%)
confidence_level <- 0.95

# Freiheitsgrade für t-Verteilung (n-1)
df <- N - 1

# Kritischer t-Wert für das gegebene Konfidenzniveau und Freiheitsgrade
t_critical <- abs(qt(p = ((1 - confidence_level) / 2), df))


# Konfidenzintervall mit der t-Statistik berechnen
margin_of_error_t <- t_critical * (s / sqrt(N))
lower_bound <- round(x_bar - margin_of_error_t, 2)
upper_bound <- round(x_bar + margin_of_error_t, 2)

# Ausgabe des Konfidenzintervalls
#cat(sprintf("Das %d%% Konfidenzintervall für den Mittelwert ist [%.2f, %.2f]\n", confidence_level * 100, lower_bound, upper_bound))


```

```{r z-intervall, include=FALSE}
#Test1

# Stichprobenmittelwert und Standardabweichung
y_bar <- mean(df2$Test1)
sigma <- round(sd(df2$Test1)*1.2,2)

# Konfidenzniveau (z.B. 95%)
confidence_level <- 0.95

# Kritischer z-Wert für das gegebene Konfidenzniveau (z.B. 95%)
z_critical <- abs(qnorm((1 - confidence_level) / 2))

# Konfidenzintervall mit der z-Statistik berechnen
margin_of_error_z <- z_critical * (sigma / sqrt(N))
lower_bound_z <- round(y_bar - margin_of_error_z, 2)
upper_bound_z <- round(y_bar + margin_of_error_z, 2)

# Ausgabe des Konfidenzintervalls
#cat(sprintf("Das %d%% Konfidenzintervall für den Mittelwert ist [%.2f, %.2f]\n", confidence_level * 100, lower_bound_z, upper_bound_z))

```

```{r wrong intervals, include=FALSE}
# T2 mit z-Wert statt t-Wert

# Konfidenzintervall mit der z-Statistik berechnen
margin_of_error_w <- z_critical * (s / sqrt(N))
lower_bound_w <- round(x_bar - margin_of_error_w, 2)
upper_bound_w <- round(x_bar + margin_of_error_w, 2)

# T1 mit eigener Varianz statt Pop Varianz

# Konfidenzintervall mit der z-Statistik berechnen
margin_of_error_w2 <- z_critical * (sd(df2$Test1) / sqrt(N))
lower_bound_w2 <- round(y_bar - margin_of_error_w2, 2)
upper_bound_w2 <- round(y_bar + margin_of_error_w2, 2)

# T1 mit Pop Mittelwert statt mit Stichprobe

w_bar = mean(df2$Test1)-3.2

lower_bound_w3 <- round(w_bar - margin_of_error_z, 2)
upper_bound_w3 <- round(w_bar + margin_of_error_z, 2)



```





Question 
======== 

Sie haben mit einer Gruppe von Studierenden im Rahmen eines Seminars zwei unterschiedliche Tests durchgeführt. Die Ergebnisse der Tests finden Sie in nachfolgender Tabelle:

```{r d6_2, echo=FALSE}
table
```

Für Test1 können Sie zusätzliche Informationen aus einem Testmanual entnehmen: 

Populationsmittelwert: μ = `r round(mean(df2$Test1)-3.2,2)`
Populationsstreuung: σ = `r round(sd(df2$Test1)*1.2,2)`

Für Test2 gibt es leider keine normativen Daten. 

Welche der folgenden Aussagen sind korrekt? 

Answerlist
----------

* Das 95% Konfidenzintervall für den Mittelwert von Test2 ist [`r lower_bound`; `r upper_bound`]
* Das 95% Konfidenzintervall für den Mittelwert von Test1 ist [`r lower_bound_z`; `r upper_bound_z`]
* Das 95% Konfidenzintervall für den Mittelwert von Test2 ist [`r lower_bound_w`; `r upper_bound_w`]
* Das 95% Konfidenzintervall für den Mittelwert von Test1 ist [`r lower_bound_w2`; `r upper_bound_w2`] 
* Das 95% Konfidenzintervall für den Mittelwert von Test1 ist [`r lower_bound_w3`; `r upper_bound_w3`] 

Solution
========

Answerlist
----------

* Richtig.
* Richtig.
* Falsch. Hier wurde das Konfidenzintervall für Test2 mit z-Werten anstatt t-Werten berechnet.
* Falsch. Hier wurde das Konfidenzintervall für Test1 mit der empirischen Varianz anstelle der Populationsvarianz berechnet.
* Falsch. Hier wurde das Konfidenzintervall für Test1 nicht um den Mittelwert von Test1, sondern den Populationsmittelwert berechnet.

Meta-information
================
exname: ki
extype: mchoice 
exsolution: 11000
exshuffle: TRUE
