```{r data generation, include=FALSE}

# Setze einen Seed für Reproduzierbarkeit
set.seed(123)

# Anzahl der Beobachtungen
n <- 200

# Simuliere unabhängige Variablen
studierdauer <- runif(n, 1, 8)  # Studierdauer in Stunden, zwischen 1 und 8
schlafqualitaet <- runif(n, 1, 10)  # Schlafqualität auf einer Skala von 1 bis 10

# Simuliere abhängige Variable mit Interaktionseffekt
pruefungsleistung <- 50 + 5*studierdauer + 2*schlafqualitaet + 0.5*studierdauer*schlafqualitaet + rnorm(n, 0, 10)

# Erstelle den Datensatz
daten <- data.frame(studierdauer, schlafqualitaet, pruefungsleistung)

# Führe die multiple Regression mit Interaktion durch
modell <- lm(pruefungsleistung ~ studierdauer * schlafqualitaet, data = daten)

# Zeige die Zusammenfassung des Modells
summary = summary(modell)


```    

Question
========

In einer Studie soll der Einfluss von Studierdauer und Schlafqualität auf die Prüfungsleistung von Studierenden untersucht werden. Die Forscher haben Daten von 200 Studierenden gesammelt und eine multiple Regression mit Interaktionseffekt durchgeführt. Sie erhalten folgenden Output:

```{r echo=FALSE}
summary
```
Welche Aussagen zu diesem Output sind korrekt? 

Answerlist
----------
* Die durchschnittliche Prüfungsleistung einer Person mit einer Schlafqualität von 0 und einer Studierdauer von 0 liegt bei 50.357.
* Es liegt eine signifikante Moderation vor. Der Effekt der Studierdauer scheint von der Schlafqualität beeinflusst zu werden. 
* Der positive Interaktionseffekt deutet darauf hin, dass der Einfluss der Studierdauer auf die Prüfungsleistung bei höherer Schlafqualität stärker ist. 
* Unter Konstanthaltung der anderen Faktoren steigt die durchschnittliche Prüfungsleistung einer Person um 5.05, wenn die Schlafqualität um eine Einheit zunimmt.
* Insgesamt kann unser Modell etwa 77,83 % der Varianz im Prädiktor Prüfungsleistung erklären. 
* Der F-Test ist nicht signifiknat. 

Solution
========

Answerlist
----------

* Richtig. Der Intercept von 50.3566 repräsentiert die erwartete Prüfungsleistung, wenn Studierdauer und Schlafqualität 0 sind.
* Richtig. Es gibt einen signifikanten Interaktionseffekt (p = 0.000117), was auf eine Moderation hinweist.
* Richtig. Der positive Koeffizient (0.5722) für die Interaktion bestätigt diese Interpretation.
* Falsch. Der Koeffizient 5.0548 bezieht sich auf die Studierdauer, nicht auf die Schlafqualität.
* Falsch. Das Multiple R-squared von 0.7783 bedeutet, dass etwa 77,83% der Varianz in der abhängigen Variable (Prüfungsleistung) erklärt wird, nicht im Prädiktor.
* Falsch. Der F-Test ist signifikant (p-value: < 2.2e-16). 




Meta-information
================
exname: Output1
extype: mchoice 
exsolution: 111000
exshuffle: TRUE