```{r data generation, include=FALSE}



set.seed(123)
n <- 180  # Anzahl der Mitarbeiter

# Generierung der Prädiktoren
teamgroesse <- sample(0:1, n, replace = TRUE)  # 0 = großes Team, 1 = kleines Team
arbeitszeiten <- sample(0:1, n, replace = TRUE)  # 0 = starre Arbeitszeiten, 1 = flexible Arbeitszeiten

# Generierung der abhängigen Variable (Produktivität)
# Annahme: Flexible Arbeitszeiten verstärken den positiven Einfluss eines kleinen Teams auf die Produktivität
produktivitaet <- 60 + 8 * teamgroesse + 6 * arbeitszeiten + 10 * (teamgroesse * arbeitszeiten) + rnorm(n, mean = 0, sd = 8)

# Daten in ein Dataframe packen
df <- data.frame(teamgroesse = factor(teamgroesse, labels = c("klein", "groß")),
                 arbeitszeiten = factor(arbeitszeiten, labels = c("unflexibel", "flexibel")),
                 produktivitaet = round(produktivitaet, 1))

# Modellerstellung mit Interaktion
model <- lm(produktivitaet ~ teamgroesse * arbeitszeiten, data = df)

# Ausgabe der Modellzusammenfassung
summary = summary(model)




```    


Question
========

In einer Unternehmensstudie soll untersucht werden, wie die Teamgröße (dichotom: 0 = klein; 1 = groß) und die Flexibilität der Arbeitszeiten (dichotom: 0 = unflexibel; 1 = flexibel) die Produktivität von Mitarbeitenden beeinflussen.


```{r echo=FALSE}
summary
```

Welche Aussagen zu diesem Output stimmen? 

Answerlist
----------
* Die durchschnittliche Produktivität eines großen Teams mit unflexiblen Arbeitszeiten liegt bei 70.117.
* Die durchschnittliche Produktivität eines kleinen Teams mit flexiblen Arbeitszeiten liegt bei 60.831.
* Die durchschnittliche Produktivität eines großen Teams mit flexiblen Arbeitszeiten liegt bei 83.53. 
* Das signifikante Interaktionsergebnis bedeutet, dass die Wirkung von Arbeitszeiten auf die Produktivität gleich ist, unabhängig von der Teamgröße.
* Der Haupteffekt von "teamgroesse" zeigt, dass große Teams bei unflexiblen Arbeitszeiten um durchschnittlich 9.286 Einheiten produktiver sind als kleine Teams bei unflexiblen Arbeitszeiten.
* Der Intercept zeigt, dass die durchschnittliche Produktivität bei einem kleinen Team mit unflexiblen Arbeitszeiten 60.831 Einheiten beträgt.

Solution
========
Answerlist
----------
* Richtig. Die durchschnittliche Produktivität eines großen Teams mit unflexiblen Arbeitszeiten lässt sich wie folgt berechnen: Intercept (60.831) + Haupteffekt "teamgroessegroß" (9.286) = 70.117.
* Falsch. Die durchschnittliche Produktivität eines kleinen Teams mit flexiblen Arbeitszeiten liegt nicht bei 60.831, sondern bei 60.831 (Intercept) + 3.764 (Haupteffekt "arbeitszeitenflexibel") = 64.595.
* Richtig. Die durchschnittliche Produktivität eines großen Teams mit flexiblen Arbeitszeiten beträgt: 60.831 (Intercept) + 9.286 (teamgroessegroß) + 3.764 (arbeitszeitenflexibel) + 9.653 (Interaktionseffekt) = 83.534.
* Falsch. Das signifikante Interaktionsergebnis bedeutet, dass die Wirkung von Arbeitszeiten auf die Produktivität abhängig von der Teamgröße ist, nicht unabhängig.
* Richtig. Der Haupteffekt von "teamgroesse" zeigt, dass große Teams bei unflexiblen Arbeitszeiten um durchschnittlich 9.286 Einheiten produktiver sind als kleine Teams bei unflexiblen Arbeitszeiten.
* Richtig. Der Intercept zeigt die durchschnittliche Produktivität bei kleinen Teams mit unflexiblen Arbeitszeiten.


Meta-information
================
exname: Output3
extype: mchoice 
exsolution: 101011
exshuffle: TRUE