```{r data generation, include=FALSE}


# Setze einen Seed für Reproduzierbarkeit
set.seed(456)

# Anzahl der Beobachtungen
n <- 300

# Simuliere unabhängige Variablen
erfahrung <- runif(n, 1, 20)  # Berufserfahrung in Jahren, zwischen 1 und 20
weiterbildung <- factor(rbinom(n, 1, 0.5), 
                        levels = c(0, 1), 
                        labels = c("Nein", "Ja"))

# Simuliere abhängige Variable mit Interaktionseffekt
gehalt <- 30000 + 1500*erfahrung + 
          5000*(weiterbildung == "Ja") + 
          500*erfahrung*(weiterbildung == "Ja") + 
          rnorm(n, 0, 5000)

# Erstelle den Datensatz
daten <- data.frame(erfahrung, weiterbildung, gehalt)

# Führe die multiple Regression mit Interaktion durch
modell <- lm(gehalt ~ erfahrung * weiterbildung, data = daten)

# Zeige die Zusammenfassung des Modells
summary = summary(modell)



```    

Question
========

Ein Unternehmen möchte den Einfluss von Berufserfahrung (In Jahren) und Weiterbildung (Dichotom - Ja / Nein) auf das Jahresgehalt seiner Mitarbeitenden untersuchen. Es wurden Daten von 300 Mitarbeitenden erhoben und eine multiple Regression mit Interaktionseffekt durchgeführt. Sie erhalten folgenden Output:


```{r echo=FALSE}
summary
```
Welche Aussagen zu diesem Output stimmen? 

Answerlist
----------
* Das erwartete Jahresgehalt eines Mitarbeiters ohne Berufserfahrung und ohne Weiterbildung beträgt 29714.44 €.
* Für Mitarbeiter ohne Weiterbildung steigt das Gehalt im Durchschnitt um 1576.96 € pro Jahr Berufserfahrung.
* Für Mitarbeiter mit Weiterbildung steigt das Gehalt im Durchschnitt um 1993.52 € pro Jahr Berufserfahrung.
* Der Effekt der Berufserfahrung auf das Gehalt ist für Mitarbeiter mit Weiterbildung stärker als für Mitarbeiter ohne Weiterbildung.
* Das Modell erklärt etwa 84.72% der Varianz im Jahresgehalt der Mitarbeiter.
* Eine Mitarbeiterin mit 6 Jahren Berufserfahrung und vorhandener Weiterbildung könnte ein durchschnittliches Jahresgehalt von 41675.56 € erwarten

Solution
========
Answerlist
----------
* Richtig. Der Intercept von 29714.44 € repräsentiert das erwartete Jahresgehalt eines Mitarbeiters ohne Berufserfahrung und ohne Weiterbildung.
* Richtig. Dies entspricht dem Koeffizienten für "erfahrung", der das Gehalt um 1576.96 € pro Jahr Berufserfahrung ohne Weiterbildung erhöht.
* Richtig. Für Mitarbeiter mit Weiterbildung steigt das Gehalt um 1576.96 € (Basis-Koeffizient für Erfahrung) + 416.56 € (Interaktionseffekt), was insgesamt 1993.52 € pro Jahr Berufserfahrung ergibt.
* Richtig. Der positive Interaktionseffekt (416.56 €) zeigt, dass der Effekt der Berufserfahrung auf das Gehalt für Mitarbeiter mit Weiterbildung stärker ist als für Mitarbeiter ohne Weiterbildung.
* Richtig. Das Multiple R-squared von 0.8472 entspricht 84.72% der erklärten Varianz im Jahresgehalt der Mitarbeiter.
* Falsch. Eine Mitarbeiterin mit 6 Jahren Berufserfahrung und vorhandener Weiterbildung könnte ein durchschnittliches Jahresgehalt von 47897.01 € erwarten, nicht 41675.56 €. Um dies zu berechnen können wir einfach in unsere Regeressiongleichung einsetzen: 

Die Regressionsgleichung für das Modell lautet:

$$
\text{Gehalt} = 29714.44 + 1576.96 \times \text{Erfahrung} + 6221.45 \times \text{Weiterbildung} + 416.56 \times (\text{Erfahrung} \times \text{Weiterbildung})
$$

Für eine Mitarbeiterin mit 6 Jahren Berufserfahrung und vorhandener Weiterbildung (Weiterbildung = 1) berechnen wir das Gehalt wie folgt:

1. **Basiswert (Intercept)**: Der konstante Wert, wenn Erfahrung und Weiterbildung beide gleich Null sind, beträgt 29714.44 €.

2. **Einfluss der Berufserfahrung (6 Jahre)**:
   $$
   1576.96 \times 6 = 9461.76
   $$
   Das ist der Anstieg des Gehalts durch 6 Jahre Berufserfahrung ohne Berücksichtigung der Weiterbildung.

3. **Einfluss der Weiterbildung (Ja = 1)**:
   $$
   6221.45 \times 1 = 6221.45
   $$
   Das ist der zusätzliche Gehaltsanteil durch die Weiterbildung unabhängig von der Berufserfahrung.

4. **Interaktion zwischen Berufserfahrung und Weiterbildung**:
   $$
   416.56 \times (6 \times 1) = 416.56 \times 6 = 2499.36
   $$
   Dies zeigt, dass die Weiterbildung den Effekt der Berufserfahrung verstärkt.

**Zusammenfassung der Berechnung:**

$$
\text{Gehalt} = 29714.44 + 9461.76 + 6221.45 + 2499.36 = 47897.01
$$

Das tatsächliche Gehalt, das diese Mitarbeiterin erwarten kann, beträgt **47897.01 €**. Die falsche Zahl **41675.56 €** könnte aus einer fehlerhaften Berechnung stammen, bei der der Interaktionseffekt (2499.36 €) nicht berücksichtigt wurde.





Meta-information
================
exname: Output2
extype: mchoice 
exsolution: 111110
exshuffle: TRUE