---
title: "R - Übung zur computergestützten Datenanalyse"
output: 
  learnr::tutorial:
          progressive: true
          allow_skip: true

runtime: shiny_prerendered
---

```{r setup, include=FALSE}

library(learnr)
library(psych)
library(shiny)
library(faux)
library(tidyverse)
knitr::opts_chunk$set(echo = FALSE)

```

## Herzlich Willkommen!

Diese interaktive Plattform wurde speziell für den Kurs **R - Übung zur computergestützten Datenanalyse** entwickelt, um Ihnen eine praktische und anschauliche Lernumgebung zu bieten. Mit dieser Oberfläche haben Sie die Möglichkeit, die im Seminar erworbenen Fähigkeiten unmittelbar anzuwenden und zu vertiefen.

Auf dieser Plattform finden Sie eine Vielzahl von Beispielen und Übungen, die darauf ausgelegt sind, Ihr Verständnis von R zu verbessern. Jede Übung ist darauf ausgerichtet, spezifische Konzepte und Techniken zu vermitteln, sodass Sie Ihr Wissen erweitern und festigen können.

Beginnen Sie nun, indem Sie eine der verfügbaren Übungen auswählen. Die interaktive Oberfläche ermöglicht es Ihnen, sofort Feedback zu Ihren Lösungen zu erhalten und bei Bedarf Änderungen vorzunehmen. Nutzen Sie diese Gelegenheit, um in Ihrem eigenen Tempo zu üben und zu lernen.

**Bitte beachten Sie, dass die learnR Oberfläche kontinuierlich erweitert wird, sodass Ihnen immer neue Lerninhalte zur Verfügung stehen. Entsprechende Änderungen werden Ihnen im Seminar angekündigt.**

Viel Erfolg und Spaß beim Entdecken der Möglichkeiten mit R! 

Stephan Goerigk und Team


## Einheit 1

### Grundlegende Arithmetik

Willkommen im Abschnitt **Grundlegende Arithmetik in R und RStudio**! 

In diesem Tel der learnR Oberfläche haben Sie die Möglichkeit, grundlegende arithmetische Operationen wie Addition, Subtraktion, Multiplikation und Division in R praktisch anzuwenden. 

Anmerkung: Falls Sie die Lösung der Befehle aufrufen wollen, können Sie auf `Solution` klicken. Sie finden dabei unter Umständen auch Anmerkungen zu den spezifischen Herausforderungen einzelner Aufgaben.

<hr> <!-- Horizontale Trennlinie -->

**Aufgabe 1:** Berechnen Sie das Ergebnis der Subtraktion $534 + 16$.
```{r Arithmetik1, exercise=TRUE}


```

<hr> <!-- Horizontale Trennlinie -->

**Aufgabe 2:** Berechnen Sie das Ergebnis der Subtraktion $7 - 3$.
```{r Arithmetik2, exercise=TRUE}

```

```{r Arithmetik2-solution}

7-3

```

<hr> <!-- Horizontale Trennlinie -->

**Aufgabe 3:** Berechnen Sie das Ergebnis der Multiplikation $3 \cdot 9$.
```{r Arithmetik3, exercise=TRUE}

```

```{r Arithmetik3-solution}

3*9

```

<hr> <!-- Horizontale Trennlinie -->

**Aufgabe 4:** Berechnen Sie den Mittelwert der Messwerte 11, 18, 32, 10, 33, 18, 25, 69, 39, 12. Verwenden Sie dafür keine fertigen Funktionen, sondern nur Grundrechenarten. 
Führen Sie die Berechnung mit einem Befehl (ohne Zwischenergebnisse) durch.
```{r Arithmetik4, exercise=TRUE}

```

```{r Arithmetik4-solution}

(11+18+32+10+33+18+25+69+39+12)/10

```

<hr> <!-- Horizontale Trennlinie -->

**Aufgabe 5:** Berechnen Sie das Ergebnis der Division 1 $\div$ 7 und runden Sie das Ergebnis auf zwei Nachkommastellen.

<font color='darkred'>Hinweis: Zum Runden von Zahlen (sowie Ergebnissen einfacher arithmetischer Operationen) können Sie die Funktion "round()" verwenden.</font>

```{r Arithmetik5, exercise=TRUE}

```

```{r Arithmetik5-solution}
  
round(1/7, digits = 2)

```

<hr> <!-- Horizontale Trennlinie -->

**Aufgabe 6:** Berechnen Sie das Ergebnis der Potenz $3^3$.
```{r Arithmetik6, exercise=TRUE}

```

```{r Arithmetik6-solution}

3^3

Alternative: 3**3

```

<hr> <!-- Horizontale Trennlinie -->

**Aufgabe 7:** Berechnen Sie das Ergebnis der Wurzel aus 324.
```{r Arithmetik7, exercise=TRUE}

```

```{r Arithmetik7-solution}

sqrt(324)

```

<hr> <!-- Horizontale Trennlinie -->

**Aufgabe 8:** Berechnen Sie das Ergebnis des Ausdrucks $\sqrt{9} \cdot (2+6)$.
```{r Arithmetik8, exercise=TRUE}

```

```{r Arithmetik8-solution}

sqrt(9)*(2+6)

```

<hr> <!-- Horizontale Trennlinie -->

**Aufgabe 9:** Berechnen Sie das Ergebnis des Ausdrucks \( \sqrt{4} \cdot \frac{8^3 - \pi \cdot 8}{\frac{4}{2} + 16.75 \cdot 8^{\frac{4}{3}}} \). 

<font color='darkred'>Hinweis: Verwenden Sie den ausgeschriebenen Begriff 'pi', um die Zahl zu repräsentieren.</font>
```{r Arithmetik9, exercise=TRUE}

```

```{r Arithmetik9-solution}

sqrt(4) * ((8^3 - pi * 8) / ((4/2) + 16.75 * 8^(4/3)))

```

<hr> <!-- Horizontale Trennlinie -->

**Aufgabe 10:** Überprüfen Sie folgende Aussage: $4^2 + 3^2 = 7^2$
```{r Arithmetik10, exercise=TRUE}

```

```{r Arithmetik10-solution}

4^2 + 3^2 == 7^2

```

<hr> <!-- Horizontale Trennlinie -->

**Aufgabe 11:** Überprüfen Sie folgende Aussage: $4^2 \neq \frac{{43 - 11}}{{2}}$
```{r Arithmetik11, exercise=TRUE}

```

```{r Arithmetik11-solution}

4^2 != ((43-11)/2)

```

<hr> <!-- Horizontale Trennlinie -->

**Aufgabe 12:** Rufen Sie die Hilfe zur Funktion `summary` unter Verwendung zwei unterschiedlicher Methoden auf. 
```{r Arithmetik12, exercise=TRUE}

```

```{r Arithmetik12-solution}

?summary
help(summary)

```

### Datenformate

Willkommen im Abschnitt **Datenformate in R und RStudio**! 

In diesem Bereich werden Ihnen Übungen zu den grundlegenden Datenstrukturen begegnen, die in der Programmiersprache R verwendet werden: **Skalare, Vektoren und Data.Frames.** Jede dieser Strukturen spielt eine wichtige Rolle in der Datenverarbeitung und -analyse. Viel Erfolg!

<hr> <!-- Horizontale Trennlinie -->

**Aufgabe 1:** Weisen Sie dem Skalar `a` den Wert 150 zu:
```{r Datenformate1, exercise=TRUE}

```

```{r Datenformate1-solution}

a = 150

Alternative: a <- 150

```

<hr> <!-- Horizontale Trennlinie -->

**Aufgabe 2:** Weisen Sie dem Skalar `b` das Ergebnis der Rechnung $3 \div 100$ zu und lassen Sie sich dieses zudem ausgeben. 

<font color='darkred'>Achtung: Bitte führen Sie die Zuweisung mit einem Befehl (ohne Zwischenergebnisse) durch.</font>
```{r Datenformate2, exercise=TRUE}

```

```{r Datenformate2-solution}

b = 3/100
b

```

<hr> <!-- Horizontale Trennlinie -->

**Aufgabe 3:** Weisen Sie dem Skalar `c` den Wert $50$, dem Skalar `d` den Wert $3$ und dem Skalar `e` das Ergebnis der Rechenoperation $(c + d) \div d$ zu. Lassen Sie sich das Ergebnis von `e` zudem ausgeben.
```{r Datenformate3, exercise=TRUE}

```

```{r Datenformate3-solution}

c = 50
d = 3
e = (c+d) / d
e

```

<hr> <!-- Horizontale Trennlinie -->

**Aufgabe 4:** Weisen Sie dem Skalar `f` das Ergebnis der Rechnoperation $5 + 4$, dem Skalar `g` den Wert $10$ zu und überprüfen Sie unter Verwendung der beiden Skalare, ob diese gleich sind.
```{r Datenformate4, exercise=TRUE}

```

```{r Datenformate4-solution}

f = 5+4
g = 10
f == g

```

<hr> <!-- Horizontale Trennlinie -->

**Aufgabe 5:** Erstellen Sie den Skalar `h`, der das Wort `Charlotte Fresenius` und den Skalar `i`, der das Wort `Carl Remigius Fresenius` beinhaltet. Lassen Sie sich lediglich den Inhalt des Skalars `i` ausgeben. 
```{r Datenformate5, exercise=TRUE}

```

```{r Datenformate5-hint}

h = "Charlotte Fresenius"
i = "Carl Remigius Fresenius"
i

```

<hr> <!-- Horizontale Trennlinie -->

**Aufgabe 6:** Speichern Sie die drei Grundfarben `blau`, `gelb` und `rot` in einem Vektor mit dem Namen `Farben` und lassen sich diesen ausgeben. Wählen Sie aus dem Vektor anschließend die Farbe `blau` aus und speichern Sie diese als Objekt mit dem Namen `Wasser`. Lassen Sie sich diesen zudem ausgeben.
```{r Datenformate6, exercise=TRUE}

```

```{r Datenformate6-solution}

Farben = c("blau", "gelb", "rot")
Farben

Wasser = Farben[1]
Wasser

```

<hr> <!-- Horizontale Trennlinie -->

**Aufgabe 7:** Erstellen Sie den Character-Vektor `Freunde` mit den Namen `Florian`, `Eva` und `Philipp` und lassen sich diesen ausgeben. Fügen Sie anschließend den Namen `Tanja` hinzu und überprüfen Sie Ihre Ergänzung.
```{r Datenformate7, exercise=TRUE}

```

```{r Datenformate7-hint}

Freunde <- c("Florian", "Eva", "Philipp")
Freunde

Freunde <- c(Freunde, "Tanja")
Freunde

```

<hr> <!-- Horizontale Trennlinie -->

**Aufgabe 8:** Erstellen Sie einen Vektor `j`, der die Werte der ganzen Zahlen von 1 bis 7 enthält. Erstellen Sie anschließend eine Matrix `k`, welche die Werte des Vektors `j` in 3 Zeilen und 6 Spalten enthält. Wählen Sie zuletzt die dritte Zeile der Matrix aus und weisen Sie diese dem Vektor `l` zu.
```{r Datenformate8, exercise=TRUE}

```

```{r Datenformate8-solution}

j = c(1, 2, 3, 4, 5, 6, 7)
j

(Alternative: j = c(1:7))

k <- matrix(j, nrow = 3, ncol = 6)

l = m[3, ]

```

<hr> <!-- Horizontale Trennlinie -->

**Aufgabe 9:** Bitte erstellen Sie den Vektor `m`, der die Werte 15, 30, NA, 40 und 80 enthält. Anschließend berechnen Sie den Mittelwert von m mithilfe der Funktion `mean`. 

<font color='darkred'>Hinweis: Bitte sehen Sie in der Hilfe zum Befehl nach, wie Sie fehlende Werte bei der Berechnung ignorieren können, und führen Sie die Berechnung mit dem entsprechenden optionalen Argument durch.</font>
```{r Datenformate9, exercise=TRUE}

```

```{r Datenformate9-solution}

m = c(15, 30, NA, 40, 80)
mean(m) # Ergebnis ist NA
mean(m, na.rm=TRUE) # Fehlende Werte (NAs) werden ignoriert

```

<hr> <!-- Horizontale Trennlinie -->

**Aufgabe 10:** Erstellen Sie den Vektor `sd`, der die Standardabweichungen 5.8, 11.5, 3.4 und 1 verschiedener Variablen enthält. Berechnen Sie anschließend (in einem Schritt) die Varianzen dieser Variablen.
```{r Datenformate10, exercise=TRUE}

```

```{r Datenformate10-solution}

sd = c(5.8, 11.5, 3.4, 1)
sd^2

```

<hr> <!-- Horizontale Trennlinie -->

**Aufgabe 11:** Erstellen Sie einen Vektor mit dem Namen `MeineListe`, welche die folgenden Elemente enthält: "Apfel", "Banane", "Orange", 10, 20, 40. Wählen Sie anschließend das dritte Element der Liste aus und lassen Sie es sich ausgeben.
```{r Datenformate11, exercise=TRUE}

```

```{r Datenformate11-solution}

MeineListe = c("Apfel", "Banane", "Orange", 10, 20, 30)
MeineListe[3]

```

<hr> <!-- Horizontale Trennlinie -->

**Aufgabe 12:** Erstellen Sie einen Data.Frame mit dem Namen `Studierende`, welcher die Vektoren `Vornamen`, `Nachnamen` und `Alter` beinhaltet. Füllen Sie entsprechende Vektoren mit den entsprechenden Daten: Anna, Max, Lena - Müller, Schmidt, Meier - 25, 22, 28. Greifen Sie nun auf den Nachnamen der zweiten Person zu und lassen Sie sich diesen ausgeben.
```{r Datenformate12, exercise=TRUE}

```

```{r Datenformate12-solution}

Studierende = data.frame(Vornamen = c("Anna", "Max", "Lena"),
                            Nachnamen = c("Müller", "Schmidt", "Meier"),
                            Alter = c(25, 22, 28))

Studierende[2, 2]
                    
```

<hr> <!-- Horizontale Trennlinie -->

**Aufgabe 13:** Erstellen Sie einen leeren Vektor mit dem Namen `Einkaufsliste`. Fügen Sie nun die folgenden Elemente hinzu, indem Sie den Befehl `append()` verwenden: Milch, Eier, Brot. Lassen Sie sich anschließend die aktualisierte Einkaufsliste ausgeben.
```{r Datenformate13, exercise=TRUE}

```

```{r Datenformate13-solution}

Einkaufsliste = c()

Einkaufsliste = append(Einkaufsliste, "Milch")
Einkaufsliste = append(Einkaufsliste, "Eier")
Einkaufsliste = append(Einkaufsliste, "Brot")
Einkaufsliste
                    
```

<hr> <!-- Horizontale Trennlinie -->

**Aufgabe 14:** Ihnen liegt ein Dataframe mit dem Namen `sales_data` mit Verkaufsdaten für verschiedene Produkte und Regionen vor: Produkt = c("Produkt A", "Produkt B", "Produkt A", "Produkt B", "Produkt A"), Region = c("Nord", "Süd", "Nord", "Süd", "West"), Verkaufszahlen = c(100, 150, 200, 120, 180). Erstellen Sie den Data.Frame und wählen Sie die Verkaufszahlen für Produkt A in der Nord-Region aus und lassen Sie sich lediglich den Mittelwert dieser ausgeben. 

<font color='darkred'>Hinweis: Verwenden Sie bitte verschiedene Indizierungstechniken, um die benötigten Daten in einem Schritt auszuwählen und verwenden Sie entsprechende Indizierung als Element der zusätzlich notwendigen Funktion.</font>
```{r Datenformate14, exercise=TRUE}

```

```{r Datenformate14-solution}

sales_data = data.frame(Produkt = c("Produkt A", "Produkt B", "Produkt A", "Produkt B", "Produkt A"),
                        Region = c("Nord", "Süd", "Nord", "Süd", "West"), 
                        Verkaufszahlen = c(100, 150, 200, 120, 180)
                        )

mean(sales_data$Verkaufszahlen[sales_data$Produkt == "Produkt A" & sales_data$Region == "Nord"])

```


## Einheit 2

### Einheit 2: Übungen

### Einheit 2: Projekt

```{r Projekt2, exercise=TRUE}
smartphone = read.csv("https://raw.githubusercontent.com/stephangoerigk/WAF_Folien/master/Smartphone_addiction.csv")

```



## Einheit 3

## Einheit 4

## Einheit 5

## Einheit 6






