```{r simulation, include=FALSE}

set.seed(123)  # Reproduzierbarkeit sicherstellen
n <- 100  # Anzahl der Personen
workload <- rnorm(n, mean = 70, sd = 10)  # Arbeitsbelastung (Mittelwert 70, Standardabweichung 10)
stress <- 20 + 0.7 * workload + rnorm(n, mean = 0, sd = 5)  # Stresserleben, abhängig von der Arbeitsbelastung

# Schritt 2: Modellerstellung
model <- lm(stress ~ workload)  # lineares Modell erstellen


```


Question
========

In einer psychologischen Studie wird untersucht, wie stark die Arbeitsbelastung von Personen ihr Stresserleben beeinflusst. Dazu wurden Daten von 100 berufstätigen Personen erhoben. Die Arbeitsbelastung wurde anhand eines validierten Fragebogens gemessen, wobei höhere Werte einer höheren Belastung entsprechen. Das Stresserleben wurde ebenfalls mit einem Fragebogen erfasst. Auch hier entsprechen höhere Werte einem höeren Stresserleben. 

Ziel ist es zu untersuchen, inwiefern die Arbeitsbelastung das Stresserleben vorhersagen kann. Nach Berechnung eines linearen Regressionsmodells erhalten Sie folgendes Ergebnis: 

```{r output, echo=FALSE}
summary(model)
```

Welche Aussagen bezogen auf diesen Output sind korrekt? 


Answerlist
----------

* Die Geradengleichung lautet: y = 21.32 + 0.053x
* Bei einem Workload von 0 hat eine Person ein durchschnittliches Stresserleben von 21.32
* Wenn das Stresserleben um eine Einheit steigt, steigt der durchschnittliche Workload um 0.67 Einheiten 
* Wenn der Workload um eine Einheit steigt, steigt das durchschnittliche Stresserleben um 0.67 Einheiten 
* Der Workload scheint einen signifikanten Einfluss auf das Stresserleben zu haben

Solution
========

Answerlist
----------

* Falsch. Die Geradengleichung lautet: $y = 21.32 + 0.67x$
* Richtig. Das ist richtig, da $a = 21.32$
* Falsch. Das ist nicht richtig. Hier wurden die AV und die UV vertauscht. 
* Richtig. Das ist die richtige Interpretation. 
* Richtig. Der Steigungsparameter weicht signifikant von 0 ab. Diese Aussage ist also korrekt. 

Meta-information
================
exname: Output4
extype: mchoice
exsolution: 01011
exshuffle: TRUE
