```{r simulation, include=FALSE}

n <- 25  # Anzahl der Personen
screen_time <- rnorm(n, mean = 5, sd = 1.5)  # Bildschirmzeit in Stunden (Mittelwert 5, Standardabweichung 1.5)
sleep_quality <- 80 - 2.5 * screen_time + rnorm(n, mean = 0, sd = 5)  # Schlafqualität, abhängig von der Bildschirmzeit

# Schritt 2: Modellerstellung
model <- lm(sleep_quality ~ screen_time)  # lineares Modell erstellen

# Ausgabe der Modellzusammenfassung
summary = summary(model)

# Tabelle erstellen
mean_screen_time <- mean(screen_time)
sd_screen_time <- sd(screen_time)
var_screen_time <- var(screen_time)

mean_sleep_quality <- mean(sleep_quality)
sd_sleep_quality <- sd(sleep_quality)
var_sleep_quality <- var(sleep_quality)

# Erstellung der Tabelle
table <- data.frame(
  Variable = c("Bildschirmzeit", "Schlafqualität"),
  Mittelwert = c(mean_screen_time, mean_sleep_quality),
  Standardabweichung = c(sd_screen_time, sd_sleep_quality),
  Varianz = c(var_screen_time, var_sleep_quality)
)


table[, -1] <- lapply(table[, -1], round, 3)


y = summary$coefficients[1,1] + 10 * summary$coefficients[2,1]
t = 1.714
standardschaetzfehler = summary$coefficients[2,2] * sqrt(n) * sd(screen_time)
wurzel = sqrt( (1/n) + ( (10 - mean(screen_time))^2 / (n * var(screen_time))  ) )    

sol = y - t * standardschaetzfehler * wurzel

```


Question
========

In einer psychologischen Studie wird untersucht, wie die tägliche Bildschirmzeit (Zeit, die vor Bildschirmen verbracht wird, z.B. Computer, Smartphones) die Schlafqualität beeinflusst. Es wurden Daten von `r n` Personen gesammelt. Die tägliche Bildschirmzeit wurde in Stunden gemessen, und die Schlafqualität wurde mit einem validierten Fragebogen erfasst, wobei höhere Werte eine bessere Schlafqualität anzeigen.

```{r output, echo=FALSE}
summary(model)
```

Berechnen Sie, im welchen symmetrischen Bereich die Schlafqualität einer Person mit einer Screen Time von 10 Stunden mit 95%iger Wahrscheinlichkeit liegt. 

Aus den Daten können Sie folgende statistische Kennzahlen entnehmen: 

```{r table, echo=FALSE}
print(table)
```


Geben Sie lediglich den unteren Wert dieses Intervalls auf 2 Nachkommastellen gerundet an: 




Solution
========

Gefragt ist hier nach dem unteren Wert des Konfidenzintervalls für einzelne vorhergesagte Werte: 

$$ \hat{y}_j = \pm t_{1-\frac{\alpha}{2}} \cdot \hat{\sigma}_{(y|x)} \cdot \sqrt{\frac{1}{n} + \frac{(x_j - \bar{x})^2}{n \cdot s_x^2}}$$
Das 95% KI für den vorhergesagten Y-Wert für x = 10 lautet: 

[`r round(y - t * standardschaetzfehler * wurzel,2) `,`r round(y + t * standardschaetzfehler * wurzel,2) `]

Dieses Ergebnis kann bei Ihnen auf Grund unterschiedlicher Rundung oder abweichender Berechnung von $ \hat{\sigma}_{(y|x)}$ leicht anders ausfallen. 


Meta-information
================
extype: num
exsolution: `r round(sol, 2)`
exname: Y KI
extol: 0.1

