```{r simulation, include=FALSE}

n <- 62  
shoe_size <- rnorm(n, mean = 42, sd = 2) 
height <- 50 + 1.8 * shoe_size + rnorm(n, mean = 0, sd = 11) 


model <- lm(height ~ shoe_size)  


summary = summary(model)




```


Question
========

Im Rahmen eines Projekts versuchen Sie die Körpergröße von Personen anhand ihrer Schuhgröße vorherzusagen. Sie erheben beide Variablen von `r n` Personen und erhalten folgenden Output: 

```{r output, echo=FALSE}
summary(model)
```

Berechnen Sie das Konfidenzintervall für den Steigungsparameter (α = .05).


Answerlist
----------

* Das KI des Steigungsparameters lautet: [`r round(summary$coefficients[2,1]-2.0*summary$coefficients[2,2],3)  `;`r round(summary$coefficients[2,1]+2.0*summary$coefficients[2,2],3) `]
* Das KI des Steigungsparameters lautet: [`r round(summary$coefficients[2,1]-1.5*summary$coefficients[2,2],3)  `;`r round(summary$coefficients[2,1]+1.5*summary$coefficients[2,2],3) `]
* Das KI des Steigungsparameters lautet: [`r round(summary$coefficients[2,1]-2.5*summary$coefficients[2,2],3)  `;`r round(summary$coefficients[2,1]+2.5*summary$coefficients[2,2],3) `]
* Das KI des Steigungsparameters lautet: [`r round(summary$coefficients[2,1]-3.0*summary$coefficients[2,2],3)  `;`r round(summary$coefficients[2,1]+3.0*summary$coefficients[2,2],3) `]
* Das KI des Steigungsparameters lautet: [`r round(summary$coefficients[2,1]-0.5*summary$coefficients[2,2],3)  `;`r round(summary$coefficients[2,1]+0.5*summary$coefficients[2,2],3) `]

Solution
========

Answerlist
----------

* Richtig. Um das Konfidenzintervall des Steigungsparameters zu berechnen benötigen wir folgende Formel: 

$$ b \pm t_{1-\frac{\alpha}{2}} \cdot \frac{\hat{\sigma}_{(y|x)}}{s_x \cdot \sqrt{n}}   $$ 

Der hintere Teil der Formel entspricht dem Standardfehler der Steigung $s_b$ und kann aus dem Output abgelesen werden: `r round(summary$coefficients[2,2],3)` 


$$ b \pm t_{1-\frac{\alpha}{2}} \cdot s_b   $$ 


der $t$-Wert für $df = 60$ und $\alpha = .05$ kann aus der t-Tabelle abgelesen werden und lautet 2.000

* Falsch. 
* Falsch. 
* Falsch. 
* Falsch. 

Meta-information
================
exname: KI b
extype: mchoice
exsolution: 10000
exshuffle: TRUE
