```{r data generation, include=FALSE}


n <- 120  # Anzahl der Teilnehmer

# Generierung der Prädiktoren
koerperliche_aktivitaet <- runif(n, min = 0, max = 10)  # Stunden körperlicher Aktivität pro Woche
schlafqualitaet <- runif(n, min = 0, max = 5)  # Schlafqualität (1 = sehr schlecht, 5 = sehr gut)

# Generierung der abhängigen Variable (Stressniveau)
# Annahme: Mehr körperliche Aktivität und bessere Schlafqualität führen zu einem geringeren Stressniveau
stressniveau <- 40 - 1.5 * koerperliche_aktivitaet - 4 * schlafqualitaet + rnorm(n, mean = 0, sd = 5)

# Schritt 2: Modellerstellung
model <- lm(stressniveau ~ koerperliche_aktivitaet + schlafqualitaet)

# Ausgabe der Modellzusammenfassung
summary = summary(model)


sol = round(summary$coefficients[1,1] + 6 * summary$coefficients[2,1] + 5 * summary$coefficients[3,1], 1)

```    

Question
========

In einer psychologischen Studie wird untersucht, wie die Anzahl der Stunden, die eine Person pro Woche körperlich aktiv ist (Prädiktor 1), und die Schlafqualität, gemessen auf einer Skala von 0 = sehr schlecht bis 5 = sehr gut (Prädiktor 2) das empfundene Stressniveau (abhängige Variable) beeinflussen. Ziel ist es, zu prüfen, ob es einen signifikanten Zusammenhang zwischen diesen Prädiktoren und dem Stressniveau gibt. Sie erhalten folgenden Output:

```{r echo=FALSE}
summary
```

Wie hoch ist das erwartete Stresniveau bei einer Person, die pro Woche 6 Stunden aktiv ist und eine Schlafqualität von 5 erreicht? Geben Sie das Ergebnis auf eine Nachkommastelle gerundet an. 


Solution
========

Sehr gut, das ist richtig. 

Meta-information
================
extype: num
exsolution: `r sol`
exname: Output1
extol: 0.1
