```{r data generation, include=FALSE}


n <- 120  # Anzahl der Teilnehmer

# Generierung der Prädiktoren
koerperliche_aktivitaet <- runif(n, min = 0, max = 10)  # Stunden körperlicher Aktivität pro Woche
schlafqualitaet <- runif(n, min = 1, max = 5)  # Schlafqualität (1 = sehr schlecht, 5 = sehr gut)

# Generierung der abhängigen Variable (Stressniveau)
# Annahme: Mehr körperliche Aktivität und bessere Schlafqualität führen zu einem geringeren Stressniveau
stressniveau <- 40 - 1.5 * koerperliche_aktivitaet - 4 * schlafqualitaet + rnorm(n, mean = 0, sd = 5)

# Schritt 2: Modellerstellung
model <- lm(stressniveau ~ koerperliche_aktivitaet + schlafqualitaet)

# Ausgabe der Modellzusammenfassung
summary = summary(model)



```    

Question
========

In einer psychologischen Studie wird untersucht, wie die Anzahl der Stunden, die eine Person pro Woche körperlich aktiv ist (Prädiktor 1), und das Ausmaß der Schlafqualität (Prädiktor 2) das empfundene Stressniveau (abhängige Variable) beeinflussen. Ziel ist es, zu prüfen, ob es einen signifikanten Zusammenhang zwischen diesen Prädiktoren und dem Stressniveau gibt. Sie erhalten folgenden Output:

```{r}
print(summary)
```




Solution
========

Sehr gut, das ist richtig. 

Meta-information
================
extype: num
exsolution: `r sol`
exname: Output1
extol: 0.00