```{r include=FALSE}
set.seed(123)

N = 80
df = data.frame(ΔBDI = c(round(rnorm(N/2, 14, 8)), round(rnorm(N/2, 3, 2))),Gruppe = c(rep("IG", N/2), rep("KG", N/2)))    

IG = df$ΔBDI[df$Gruppe == "IG"]
KG = df$ΔBDI[df$Gruppe == "KG"]
```


Question 
======== 

Sie haben in einem Experimentellen Design die Wirksamkeit eines neuen Psychotherapieverfahrens überprüft. Dazu haben Sie Probanden randomisiert in zwei Gruppen eingeteilt. Die Interventionsgruppe (IG) hat das 8-wöchige Therapieverfahren durchlaufen, die Kontrollgruppe (KG) hat kein Programm durchlaufen. Beim Auswerten der Daten überprüfen Sie, ob die Bedingungen eines unabhängigen t-Tests für gleiche Varianzen erfüllt sind. Sie erhalten folgende Outputs.

```{r echo=FALSE, message=FALSE, warning=FALSE}
shapiro.test(IG)
shapiro.test(KG)
lev = car::leveneTest(ΔBDI ~ Gruppe, data = df)
print(lev)
```
Welche Aussagen stimmen? 

Answerlist
----------

* Überprüft wurde die Normalverteilungsannahme in beiden Populationen sowie die Varianzhomogenität
* Die Voraussetzungen für einen unabhängigen t-Tests für gleiche Varianzen sind erfüllt
* Die Voraussetzungen für einen unabhängigen t-Tests für gleiche Varianzen sind nicht erfüllt
* Normalverteilung in beiden Populationen ist gegeben 
* Die Annahme der Varianzhomogenität ist gegeben 


Solution
========

Answerlist
----------

* Richtig. Der Shapiro Wilk Test ist eine Möglichkeit, die Normalverteilungsannahme in beiden Populationen zu überprüfen. Mit dem Levene Test können wir auf Varianzhomogenität prüfen.
* Falsch. Bei der Überprüfung der Voraussetzungen wollen wir, dass die Tests nicht signifikant werden. Der Levene Test ist signifikant, d.h. Varianzhomogenität ist nicht gegeben. Wir könnten alternativ einen Welch-Test rechnen. 
* Richtig. Der Levene Test ist signifikant, d.h. Varianzhomogenität ist nicht gegeben.
* Richtig. Der Shapiro Wilk Test ist nicht signifikant -> Normalverteilung in beiden Populationen ist gegeben
* Falsch. Der Levene Test ist signifikant, d.h. Varianzhomogenität ist nicht gegeben.

Meta-information
================
exname: laplace_probability_explanation
extype: mchoice 
exsolution: 10110
exshuffle: TRUE
