```{r data generation, echo = FALSE, results = "hide"}
## DATENERZEUGUNG
n <- sample(120:250, 1)
mu <- sample(c(125, 200, 250, 500, 1000), 1)
y <- rnorm(n, mean = mu * runif(1, min = 0.9, max = 1.1), 
           sd = mu * runif(1, min = 0.02, max = 0.06))

## FRAGE/ANTWORT GENERIERUNG
Mean <- round(mean(y), digits = 1)
Var <- round(var(y), digits = 2)
tstat <- round((Mean - mu)/sqrt(Var/n), digits = 3)

## IN EINE SINGLE-CHOICE-FRAGE UMWANDELN
questions <- tstat
while(length(unique(questions)) < 5) {
  fuzz <- c(0, runif(4, 0.02, 2 * sqrt(Var)))
  sign <- c(sign(tstat), sample(c(-1, 1), 4, replace = TRUE))
  fact <- sample(c(-1, 1), 5, replace = TRUE)
  questions <- round(sign * abs(tstat + fact * fuzz), digits = 3)
}
questions <- paste("$", gsub("^ +", "", fmt(questions, 3)), "$", sep = "")
solutions <- c(TRUE, rep(FALSE, 4))

o <- sample(1:5)
questions <- questions[o]
solutions <- solutions[o]
```

Question
=====
Eine Maschine füllt Milch in $`r mu`$ml Packungen. Es wird vermutet, dass die 
Maschine nicht korrekt arbeitet und dass die abgefüllte Milchmenge vom Sollwert 
$\mu_0 = `r mu`$ abweicht. Eine Stichprobe von $`r n`$ Packungen, 
die von der Maschine abgefüllt wurden, wird gesammelt. Der Stichprobenmittelwert $\bar{y}$ beträgt 
$`r Mean`$ und die Stichprobenvarianz $s^2_{n-1}$ beträgt 
$`r Var`$.

Testen Sie die Hypothese, dass die abgefüllte Menge im Durchschnitt dem 
Sollwert entspricht. Wie lautet der Wert der t-Test-Statistik?

```{r questionlist, echo = FALSE, results = "asis"}
answerlist(questions, markup = "markdown")
```

Solution
======
Die t-Test-Statistik wird berechnet durch:
$$
\begin{aligned}
  t & = & \frac{\bar y - \mu_0}{\sqrt{\frac{s^2_{n-1}}{n}}}
  = \frac{`r Mean` - `r mu`}{\sqrt{\frac{`r Var`}{`r n`}}}
  = `r tstat`.
\end{aligned}
$$
Die t-Test-Statistik beträgt somit
$`r fmt(tstat, 3)`$.

```{r solutionlist, echo = FALSE, results = "asis"}
answerlist(ifelse(solutions, "True", "False"), markup = "markdown")
```

Meta-Informationen
==================
extype: schoice
exsolution: `r mchoice2string(solutions, single = TRUE)`
exname: t statistic
```