```{r data generation, echo = FALSE, results = "hide"}
## Daten
n <- 40 + sample(1:12, 2) * 3
Scores <- rnorm(sum(n), sd = sample(30:40, 1)/10) + rep(sample(50:100, 2)/10, n)
Scores[Scores < 0] <- 0
dat <- data.frame(
  Scores = Scores,
  Therapy = factor(rep(1:2, c(n[1], n[2])), levels = 1:2, labels = c("Therapie A", "Therapie B"))
)

## Fragen/Antworten
questions <- character(5)
solutions <- logical(5)
explanations <- character(5)

tt <- t.test(Scores ~ Therapy, data = dat, var.equal = TRUE,
  alternative = sample(c("less", "greater", "two.sided"), 1))

questions[1] <- "Der absolute Wert der Teststatistik ist größer als 1,96."
solutions[1] <- abs(tt$statistic) > 1.96
explanations[1] <- paste("Der absolute Wert der Teststatistik beträgt ", 
  round(abs(tt$statistic), digits = 3), ".", sep = "")

questions[2] <- "Eine einseitige Alternative wurde getestet."
solutions[2] <- tt$alternative != "two.sided"
explanations[2] <- paste("Der Test zielt darauf ab zu zeigen, dass der Mittelwertunterschied ",
  switch(tt$alternative, "two.sided" = "ungleich", "less" = "kleiner als", 
  "greater" = "größer als"), " 0 ist.")

questions[3] <- "Der p-Wert ist größer als 0,05."
solutions[3] <- tt$p.value > 0.05
explanations[3] <- paste("Der p-Wert beträgt ", format.pval(tt$p.value, digits = 3),
  ".", sep = "")

questions[4] <- "Der Test zeigt, dass die Scores bei Therapie A höher sind als bei Therapie B."
solutions[4] <- tt$p.value < 0.05 & tt$alternative != "less" & diff(tt$estimate) < 0
explanations[4] <- if (solutions[4]) paste("Das Testergebnis ist signifikant ($p < 0.05$)",
  "und daher wird die Alternative gezeigt, dass der Mittelwertunterschied",
  ifelse(tt$alternative == "two.sided", "ungleich", "größer als"), "0 ist.") else 
  paste(ifelse(tt$alternative != "less", "", paste("Der Test zielt darauf ab zu zeigen,",
  "dass die Alternative, dass die Scores bei Therapie A kleiner sind als bei Therapie B,")),
  ifelse(tt$p.value < 0.05, "", "Das Testergebnis ist nicht signifikant ($p \\ge 0.05$)."))

questions[5] <- "Der Test zeigt, dass die Scores bei Therapie A niedriger sind als bei Therapie B."
solutions[5] <- tt$p.value < 0.05 & tt$alternative != "greater" & diff(tt$estimate) > 0
explanations[5] <- if (solutions[5]) paste("Das Testergebnis ist signifikant ($p < 0.05$)",
  "und daher wird die Alternative gezeigt, dass der Mittelwertunterschied",
  ifelse(tt$alternative == "two.sided", "ungleich", "kleiner als"), "0 ist.") else 
  paste(ifelse(tt$alternative != "greater", "", 
  paste("Der Test zielt darauf ab zu zeigen, dass die Scores bei Therapie A größer sind als bei Therapie B.")),
  ifelse(tt$p.value < 0.05, "", "Das Testergebnis ist nicht signifikant ($p \\ge 0.05$)."))
```

Question
=====
In einer klinischen Studie werden die Therapieergebnisse von zwei verschiedenen Therapien zur Behandlung einer psychischen Störung verglichen. Der folgende statistische Test wurde durchgeführt:

```{r test output, echo = FALSE, comment = NA}
print(tt)
```

Welche der folgenden Aussagen sind korrekt? (Signifikanzniveau 5%)

```{r questionlist, echo = FALSE, results = "asis"}
answerlist(questions, markup = "markdown")
```

Solution
======

```{r solutionlist, echo = FALSE, results = "asis"}
answerlist(ifelse(solutions, "True", "False"), explanations, markup = "markdown")
```

Meta-information
================
extype: mchoice
exsolution: `r mchoice2string(solutions)`
exname: 2-sample t-test
```