
```{r data generation, include=FALSE}

# Notwendige Pakete laden
library(afex)
library(tidyverse)

# Seed setzen für Reproduzierbarkeit
set.seed(123)

# Anzahl der Probanden
n <- 30

# Simulierte Daten mit verschiedenen Varianzen für die Messzeitpunkte (Sphärizitätsverletzung)
t0 <- rnorm(n, mean = 50, sd = 5)
t1 <- rnorm(n, mean = 55, sd = 10)  # größere Varianz
t2 <- rnorm(n, mean = 60, sd = 15)  # noch größere Varianz

# Dataframe erstellen
df <- data.frame(id = 1:n, t0 = t0, t1 = t1, t2 = t2)

# Daten ins Long-Format umwandeln
df_long <- pivot_longer(df, cols = starts_with("t"), names_to = "Time", values_to = "Score")

# Die rmANOVA durchführen
model <- aov_ez(id = "id", dv = "Score", within = "Time", data = df_long)

# Ergebnisse zusammenfassen
summary = summary(model)




```    

Question
========

Hier sehen Sie einen weiteren rmANOVA Output. Dieser stammt von einer anderen Untersuchung.

```{r echo=FALSE}
summary
```
Welche Aussagen zu diesem Output sind korrekt? 

Answerlist
----------
* Der Mauchly Test ist signifikant -> die Sphärizitätsannahme ist verletzt.
* Der Mauchly Test ist signifikant -> Sphärizität ist gegeben. 
* Der Mauchly Test ist nicht signifikant -> Sphärizität ist gegeben. 
* In diesem Fall würden wir mit der Greenhouse-Geisser-Korrektur korrigieren. 
* In diesem Fall würden wir mit der Huynh-Feldt-Korrektur korrigieren. 
* Der korrigierte p-Wert läge bei 0.001393

Solution
========

Answerlist
----------
* Richtig. Der Mauchly-Test ist signifikant (p = 0.0033705), was darauf hinweist, dass die Sphärizitätsannahme verletzt ist.
* Falsch. Ein signifikanter Mauchly-Test bedeutet, dass die Sphärizitätsannahme **nicht** gegeben ist.
* Falsch. Der Mauchly-Test ist signifikant, daher ist die Sphärizitätsannahme verletzt, nicht gegeben.
* Richtig. Da die Sphärizitätsannahme verletzt ist, und $\epsilon$ < 0.75 ist, verwenden wir die Greenhouse-Geisser-Korrektur. Dies wird durch den `GG eps`-Wert und den korrigierten p-Wert angezeigt.
* Falsch. Da $\epsilon$ < 0.75 ist, verwenden wir die Greenhouse-Geisser-Korrektur.
* Richtig. Der korrigierte p-Wert für den Greenhouse-Geisser-Test ist 0.001393, wie im Output angegeben.

Meta-information
================
exname: Output4
extype: mchoice 
exsolution: 100101
exshuffle: TRUE
