
```{r data generation, include=FALSE}

library(afex)
library(tidyverse)

set.seed(123)
# Simulierte Daten für drei Messzeitpunkte
t0 = round(rnorm(30, 10, 2))  # Messzeitpunkt t0
t1 = round(t0 + rnorm(30, 0, 2))  # Messzeitpunkt t1
t2 = round(t1 + rnorm(30, 10, 2))  # Messzeitpunkt t2
id = 1:30  # Identifikationsnummer für jede Person
df = data.frame(id = id, t0 = t0, t1 = t1, t2 = t2)

# Daten im Wide-Format
df_wide = df

# Umwandlung ins Long-Format
df_long = as.data.frame(pivot_longer(data = df_wide, 
                               cols = c("t0", "t1", "t2"), 
                               names_to = "Time", 
                               values_to = "Score"))

# Durchführung der rmANOVA
model = aov_ez(dv = "Score", within = c("Time"), id = "id", data = df_long)
summary = summary(model)


library(emmeans)

emmeans = emmeans(model, pairwise ~ Time)


```    

Question
========

In einem weiteren Schritt betrachten Sie nun das Ergebnis eines PostHoc Tests zur vorherigen Forschungsfrage:

```{r echo=FALSE}
emmeans
```
Welche Aussagen zu diesem Output sind korrekt? 

Answerlist
----------
* Es gibt einen signifikanten Unterschied zwischen t0 und t1.
* Es gibt einen signifikanten Unterschied zwischen t0 und t2.
* Es gibt einen signifikanten Unterschied zwischen t1 und t2.
* Die größte Differenz in den Mittelwerten besteht zwischen t0 und t1.
* Zwischen t1 und t2 haben sich die kognitiven Fähigkeiten nahezu verdopplet.
* Die p-Werte wurden mit der Tukey-Methode angepasst, um den Vergleich mehrerer Schätzungen zu berücksichtigen.

Solution
========

Answerlist
----------
* Falsch. Der p-Wert für den Unterschied zwischen t0 und t1 ist 0.4700, was nicht signifikant ist.
* Richtig. Der p-Wert für den Unterschied zwischen t0 und t2 ist <.0001, was signifikant ist.
* Richtig. Der p-Wert für den Unterschied zwischen t1 und t2 ist ebenfalls <.0001, was signifikant ist.
* Falsch. Die größte Differenz in den Mittelwerten besteht zwischen t0 und t2, nicht zwischen t0 und t1.
* Richtig. Zwischen t1 und t2 haben sich die kognitiven Fähigkeiten nahezu verdoppelt, was sich in der signifikanten Differenz von -10.067 im Kontrast zwischen t1 und t2 widerspiegelt.
* Richtig. Die p-Werte wurden mit der Tukey-Methode angepasst, wie im Output angegeben.

Meta-information
================
exname: Tukey_Test_Interpretation
extype: mchoice 
exsolution: 011011
exshuffle: TRUE