Question 
======== 

Im Rahmen einer psychotherapeutischen Wirksamkeitsstudie untersuchen Sie, wie gut unterschiedliche Therapieverfahren bei Patient:innen mit einer spezifischen Phobie wirken. Die nachfolgenden Tabelle können Sie entnehmen, wie häufig die jeweilige Therapie erfolgreich bzw. nicht erfolgreich war.

```{r data, echo=FALSE}
set.seed(123)
data = data.frame(
  Therapie = rep(c("Expositionstherapie", "Psychoanalyse", "Gesprächspsychotherapie"), each = 50)
)
data$Behandlungserfolg[data$Therapie == "Expositionstherapie"] = sample(c("nein", "ja"), size = 50, prob = c(0.20, 0.80), replace = T)
data$Behandlungserfolg[data$Therapie == "Psychoanalyse"] = sample(c("nein", "ja"), size = 50, prob = c(0.65, 0.35), replace = T)
data$Behandlungserfolg[data$Therapie == "Gesprächspsychotherapie"] = sample(c("nein", "ja"), size = 50, prob = c(0.60, 0.40), replace = T)

table(data)
```
Auf Grundlage der Daten rechnen Sie folgenden Test:

```{r calc, echo=FALSE}
options(scipen = 999)
chisq.test(table(data$Therapie, data$Behandlungserfolg))
```

Welchen Aussagen können Sie zustimmen? 

Answerlist
----------

* Im vorliegenden Test hat R automatisch die sogenannte Yates-Kontinuitätskorrektur durchgeführt.
* Es wurde ein Zweidimensionaler (3 x 2) - Chi-Quadrat-Test gerechnet. 
* Es besteht irgendeine Art Zusammenhang zwischen den unterschiedlichen Therapieansetzen und dem Behandlungserfolg.
* Die Merkmale sind stochastisch unaabhängig.
* Es wurde ein Vierfelder Chi-Quadrat-Test gerechnet


Solution
========

Answerlist
----------

* Falsch. Die Yates-Kontinuitätskorrektur rechnet R standardmäßig bei 2x2 Kreuztabellen, nicht bei 3x2 Kreuztabellen
* Richtig. Wir haben Merkmal 1 ("Therapie") mit 3 Stufen und Merkmal 2 ("Behandlungserfolg") mit 2 Stufen 
* Richtig. Der Test wird signifikant. Die H0 kann also verworfen werden -> Es besteht irgendeine Art Zusammenhang zwischen den Stufen des einen Merkmals und den Stufen des anderen Merkmals.
* Falsch. Der Test wird signifikant. Die H0 kann also verworfen werden -> Es besteht irgendeine Art Zusammenhang zwischen den Stufen des einen Merkmals und den Stufen des anderen Merkmals.
* Falsch. Es wurde ein 3x2 Chi-Quadrat-Test gerechnet.

Meta-information
================
exname: ChiSquareInterpretation2
extype: mchoice 
exsolution: 01100
exshuffle: TRUE
