Question 
======== 

Sie rechnen folgenden Chi-Quadrat-Test in R. Welche Aussagen zu den Outputs stimmen? 

```{r data, echo=FALSE}
x = c(rep("München", 322), rep("Hamburg", 101))
table(x)
```

```{r calc, echo=TRUE}
chisq.test(table(x), p = c(0.25, 0.75))
```


Answerlist
----------

* Es wurde überprüft, ob ein gewisses Merkmal in München drei mal häufiger auftritt als in Hamburg.
* Der Test ist signifikant. Wir können die H0 verwerfen -> Das untersuchte Merkmal scheint nicht der Aufretenswahrscheinlichkeit 1:3 zu folgen.
* Der Test ist nicht signifiknat. Wir können die H1 verwerfen -> Das untersuchte Merkmal scheint der erwarteteten Auftretenswahrscheinlichkeit von 1:3 zu folgen.
* Es wurde ein mehrdimensionaler Chi-Quadrat-Test gerechnet.
* Es wurde ein eindimensionaler Chi-Quadrat-Test gerechnet.

Solution
========

Answerlist
----------

* Richtig. 
* Falsch. Der Test ist nicht signifikant. Die H1 kann verworfen werden 
* Richtig. er Test ist nicht signifikant. Die H1 kann verworfen werden 
* Falsch. Es wurde ein eindimensionaler Test gerechnet.
* Richtig. Es wurde ein eindimensionaler Test gerechnet.

Meta-information
================
exname: ChiSquareInterpretation
extype: mchoice 
exsolution: 10101
exshuffle: TRUE
